【裁判字號】    98,訴,41
【裁判日期】    980430
【裁判案由】    毒品危害防制條例
【裁判全文】
臺灣基隆地方法院刑事判決                98年度訴字第41號
公  訴  人  臺灣基隆地方法院檢察署檢察官
被      告  乙○○
                    （現另案於台灣基隆監獄基隆分監執行中
                    ）
上列被告因毒品危害防制條例案件，經檢察官提起公訴（97年度
撤緩毒偵字第65號），於本院準備程序進行中，被告就被訴之事
實為有罪之陳述，本院合議庭乃裁定由受命法官依簡式審判程序
獨任進行審理，並判決如下：
    主      文
乙○○施用第一級毒品，累犯，處有期徒刑柒月；又施用第二級
毒品，累犯，處有期徒刑月。應執行有期徒刑玖月。
    犯罪事實
一、乙○○前因施用第一級毒品案件，經觀察、勒戒後，認無繼
    續施用毒品之傾向，於民國92年1月3日釋放出所，並經台灣
    基隆地方法院檢察署檢察官於92年1月2日以91年度毒偵字第
    1227號為不起訴處分確定；又因施用第一級毒品案件，經本
    院於95年1月3日以94年度訴字第782號判決判處有期徒刑6月
    確定；再因施用第二級毒品案件，經本院於95年4月21 日以
    95年度基簡字第145號判決判處有期徒刑2月確定，嗣經本院
    以95年度聲字第373號裁定定應執行有期徒刑7月確定；復因
    施用第一級毒品案件，經本院於95年6月5日以95年度訴字第
    160號判決判處有期徒刑6月確定，上開案件接續執行，於96
    年1月19日縮短刑期假釋出監並付保護管束，於96年4月5 日
    管束期間屆滿，未經撤銷假釋，其未執行之刑以已執行論，
    而執行完畢（構成累犯）。
二、乙○○仍不知戒斷毒癮，又基於施用第一級毒品海洛因與第
    二級毒品甲基安非他命之各別犯意，於96年10月18日凌晨4
    時許，在其位於基隆市○○區○○路85巷25號10樓之2 之租
    屋處，先以注射針筒注射手臂血管方式，非法施用第一級毒
    品海洛因1 次後，再以玻璃球燒烤方式，非法施用第二級毒
    品甲基安非他命1 次，嗣因乙○○為列管之毒品調驗行方不
    明人口，經警於同年月19日下午1 時許，至其前述租屋處，
    通知其採驗尿液結果，呈安非他命類、鴉片類陽性反應，而
    悉上情。
三、案經基隆市警察局第四分局移送臺灣基隆地方法院檢察署檢
    察官偵查起訴。
    理  由
一、程序事項：
    本件被告乙○○所犯者非為死刑、無期徒刑、最輕本刑為3
    年以上有期徒刑之罪或高等法院管轄第一審案件，其於準備
    程序進行中，先就被訴事實為有罪之陳述，經告知其簡式審
    判程序之旨，並聽取公訴人、被告之意見後，本院依刑事訴
    訟法第273條之1第1 項之規定，裁定由受命法官獨任進行簡
    式審判程序，合先敘明。
二、認定事實所依據之證據及理由：
    (一)被告自白：被告於本院審理中自白確有於上開時、地分別
      施用第一級毒品海洛因及第二級毒品甲基安非他命各1 次
      之犯行事實，其任意自白核與下列事證相符，應堪採為證
      據。
    (二)尿液檢驗結果：
      台灣檢驗科技股份有限公司濫用藥物尿液檢驗報告乙紙（
      附於偵查卷第8頁），足證經被告同意採集其尿液送驗結
      果呈甲基安非他命（3107ng/ml）、嗎啡（19863ng/ml）
      、可待因（3611ng/ml）陽性反應。
    (三)臺灣高等法院被告前案紀錄表附卷可參，足證被告確有如
      事實欄所載之觀察勒戒及徒刑之執行等情形。
    (四)上開補強證據已足資擔保被告於本院審理時所為之上開任
      意性自白具有相當程度之真實性，而得使本院確信被告前
      述自白之犯罪事實確屬真實，從而依刑事訴訟法第156 條
      第1 項「被告之自白，非出於強暴、脅迫、利誘、詐欺、
      疲勞訊問、違法羈押或其他不正之方法，且與事實相符者
      ，得為證據。」及第2 項「被告或共犯之自白，不得作為
      有罪判決之唯一證據，仍應調查其他必要之證據，以察其
      是否與事實相符。」規定，本院自得依被告前述自白及各
      該補強證據認定被告確有為施用第一級毒品海洛因及第二
      級毒品甲基安非他命各1 次之犯行。本件事證明確，被告
      之犯行堪以認定。
三、論罪及科刑之理由：
  (一)查海洛因、甲基安非他命係毒品危害防制條例所列管之第一
    級及第二級毒品，此為該條例第2條第2項第1款及第2款所明
    定。核被告所為，係分別犯毒品危害防制條例第10條第1 項
    之施用第一級毒品罪及同條例第10條第2 項之施用第二級毒
    品罪。被告各次持有第一級及第二級毒品以供其各次施用，
    其持有之低度行為應為其施用之高度行為所吸收，均不另論
    罪。又被告多次施用毒品之行為，均係為滿足各該次之毒癮
    ，於滿足毒癮後，該次行為即已完成，是各次均為各自獨立
    之行為，各具獨立性，其前後次施用毒品行為間，自無密切
    不可分之關係，各自獨立構成同一施用毒品罪責，且被告施
    用第一級毒品及施用第二級毒品之犯意各別、行為互殊，應
    予分論併罰。
  (二)被告曾有如前述之犯罪科刑及刑之執行情形，此有臺灣高等
    法院被告前案紀錄表可稽，其於有期徒刑執行完畢後，5 年
    內故意再犯本件最重本刑有期徒刑之罪，均構成累犯，均應
    依刑法第47條第1項規定論以累犯，並依法加重其刑。
  (二)爰審酌立法院於86年10月30日三讀通過於87年5月20 日公布
    ，同年月22日生效之毒品危害防制條例，該條例對於施用毒
    品之被告改以治療、矯治為目的，非重在處罰，是被告違反
    本罪實係基於「病患性」行為，而對他人甚少損害，然被告
    前曾因施用毒品，經送觀察、勒戒及徒刑執行，有上開前案
    紀錄表為憑，素行非佳，經警查獲後仍未戒絕，再衡量被告
    犯後坦承犯行之態度良好等一切情狀，分別判處如主文所示
    之刑，並依刑法第51條第5款規定，定其應執行之刑。
四、據上論斷，應依刑事訴訟法第273條之1第1項、第299條第1
    項前段，毒品危害防制條例第10條第1項、第2項、第23條第
    2項，刑法第11條前段、第51條第5款、第47條第1 項，判決
    如主文。
本案經檢察官甲○○到庭執行職務。
中    華    民    國    98    年    4    月    30    日
                  刑事第三庭法    官  林淑鳳
以上正本證明與原本無異。
如不服本判決應於收受送達後10日內向本院提出上訴書狀，並應
敘述具體理由；其未敘述上訴理由者，應於上訴期間屆滿後20日
內向本院補提理由書（均須按他造當事人之人數附繕本）「切勿
逕送上級法院」。
中    華    民    國    98    年    5     月    5     日
                            書 記 官  王靜敏
附錄論罪法條：
毒品危害防制條例第10條
施用第一級毒品者，處 6 月以上 5 年以下有期徒刑。
施用第二級毒品者，處 3 年以下有期徒刑。


司法院資訊處製作；財團法人民間司法改革基金會備份。
